臺灣高等法院臺中分院刑事附帶民事訴訟判決　94年度附民上字第179號
上　訴　人　乙○○
　　　　　　丙○○○住基隆市○○路55巷70號3樓
　　　　　　丁○○
　　　　　　戊○○
　　　　　　庚○○
　　　　　　辛○○
　　　　　　壬○○
　　　　　　癸○○
　　　　　　子○○
　　　　　　丑○
　　　　　　寅○○
　　　　　　卯○○
　　　　　　辰○○
　　　　　　午○○
　　　　　　未○○
　　　　　　申○○
　　　　　　酉○○（原李藍雄死亡）住台中市○○○街561之9
　　　　　　戌○○
　　　　　　亥○○
　　　　　　天○○
　　　　　　地○○
　　　　　　宙○○
　　　　　　玄○○
　　　　　　黃○○
　　　　　　Ａ○○
　　　　　　Ｂ○○
　　　　　　Ｃ○○
　　　　　　Ｅ○○
　　　　　　Ｆ○○
　　　　　　Ｇ○○
　　　　　　Ｈ○○
　　　　　　Ｉ○○
　　　　　　Ｋ○○
　　　　　　Ｌ○○
　　　　　　Ｍ○○
　　　　　　Ｎ○○
　　　　　　Ｏ○○
　　　　　　Ｐ○○
　　　　　　Ｑ○○
　　　　　　Ｒ○○
　　　　　　Ｓ○○
　　　　　　Ｔ○○
　　　　　　Ｕ○○
　　　　　　Ｗ○○
　　　　　　Ｙ○○
　　　　　　Ｚ○○
　　　　　　ａ○○
　　　　　　ｂ○○
　　　　　　ｃ○○
　　　　　　ｅ○○
　　　　　　ｆ○○
　　　　　　ｇ○○
　　　　　　ｉ○○
　　　　　　ｊ○○
　　　　　　ｋ○○
　　　　　　ｌ○○
　　　　　　ｍ○○
　　　　　　ｎ○○
　　　　　　ｑ○○
　　　　　　ｒ○○
　　　　　　ｓ○○
　　　　　　ｔ○○
　　　　　　ｕ○○
　　　　　　甲○○
　　　　　　ｖ○○
　　　　　　ｗ○○
　　　　　　ｘ○○
　　　　　　Ｄ○○○住台中縣烏日鄉○○路272之1號
　　　　　　ｙ○○
　　　　　　ｚ○○
　　　　　　甲甲○
　　　　　　甲乙○○住台中市○○○路86巷31號
　　　　　　甲丙○
　　　　　　甲丁○
　　　　　　甲戊○
　　　　　　甲己○
　　　　　　甲庚○
　　　　　　甲辛○
　　　　　　甲壬○
　　　　　　甲癸○
　　　　　　甲子○○住台中縣東勢鎮○○路456號
　　　　　　甲丑○
　　　　　　甲寅○
　　　　　　甲卯○
　　　　　　甲辰○○住台中縣豐原市○○路566巷209號
　　　　　　甲午○
　　　　　　甲申○
　　　　　　甲酉○
　　　　　　甲亥○
　　　　　　甲地○
　　　　　　甲宙○
　　　　　　甲Ｄ○○住台中市○區○○路2段173巷30號
　　　　　　甲玄○
　　　　　　甲黃○
　　　　　　甲Ａ○
　　　　　　甲Ｂ○
　　　　　　甲Ｃ○
　　　　　　甲Ｅ○
　　　　　　甲Ｆ○
　　　　　　甲Ｇ○
　　　　　　甲巳○
　　　　　　甲天○
　　　　　　ｈ○○
被上訴人　　甲宇○
　　　　　　ｐ○○
　　　　　　ｏ○○
　　　　　　甲未○
　　　　　　ｄ○○
　　　　　　宇○○
　　　　　　己○○　南投縣集集鎮廣明里洞角巷29號
　　　　　　巳○○
　　　　　　Ｘ○○
　　　　　　Ｊ○○
　　　　　　Ｖ○○
　　　　　　甲戌○
被　上訴人　彰化銀行
法定代理人　張柏欣
被　上訴人　保證責任臺灣省青果運銷合作社
法定代理人　蔡平貴
上列上訴人因被上訴人詐欺等案件提起附帶民事訴訟，請求損害
賠償上訴事件，不服臺灣臺中地方法院中華民國94年5月19日第
一審判決（94年度附民字第155號），提起上訴，本院判決如下
：
    主　  文
上訴駁回。
    事 　 實
引用原審判決書所載（如附件）。
    理 　 由
一、上訴意旨略以：上訴人之刑事附帶民事訴訟，係於原審法院
    刑事訴訟時即已依法提出，因刑事被告均獲無罪判決確定，
    故刑事附帶民事亦因而遭駁回。今因最高法院判決指出刑事
    尚有漏判，需待原審法院補判，故刑事附帶民事即有所依附
    ，故於訴訟中依法提出補正，並非新提訴訟云云。
二、本件原審判決以上訴人自訴被上訴人詐欺等案件業已諭知被
    告等不受理、無罪（民國90 年度自字第168號），該案件並
    於90年7月間（ｏ○○部分，自訴人等撤回上訴）及94年3月
    24日（其餘被告部分）確定等事實，業據原審法院調閱臺灣
    臺中地方法院檢察署94年度執他字第1546號執行卷查明屬實
    ，本件原告等於94年4月26日始提起本件附帶民事補正狀，
    不符刑事訴訟法第488條第1項提起附帶民事訴訟，應於刑事
    訴訟起訴後第二審辯論終結前為之之規定，認原告之訴不合
    法，而依刑事訴訟法第502條第1項判決駁回原告之訴。
三、經本院調取臺灣臺中地方法院檢察署94年度執他字第1546號
    全卷（含臺灣臺中地方法院90年度自字第168號、本院90年
    度上訴字第1441號、最高法院94年度台上字第1441號卷宗）
    ，核閱結果，本件上訴人等自訴被上訴人等詐欺案件之刑事
    訴訟，前經原審法院判決自訴不受理、無罪，先後經本院、
    最高法院判決上訴駁回確定在案。雖最高法院判決理由中敘
    述「至上訴人若認其自訴意旨尚指被告等涉犯偽造文書、侵
    占、使公務員登載不實等罪，因該部分事實審法院並未加審
    判，屬聲請補充判決之範疇，附此敘明。」然查本件刑事訴
    訟部分既經判決確定，而上訴人在原刑事訴訟程序中提起之
    附帶民事訴訟，亦早已判決確定在案，該訴訟關係早已消滅
    ，即無所謂補正書狀可言。則上訴人提起本件附帶民事訴訟
    ，顯非法之所許，亦不因前開最高法院判決理由之記載，而
    受影響。原審依刑事訴訟法第502條第1項以判決駁回原告之
    訴，於法並無不合。從而上訴人之上訴，自屬法律上不應准
    許，應予駁回。
四、依刑事訴訟法第490條、第367條前段，判決如主文。
中　　華　　民　　國　　94　　年　　8 　　月　　2 　　日
                刑事第五庭  審判長法　官　袁　從　楨
                                  法　官　姚　勳　昌
                                  法　官　郭　同　奇
上列正本證明與原本無異。
如不服本判決應於收受送達後十日內向本院提出上訴書狀，其未
敘述上訴之理由者並得於提起上訴後十日內向本院補提理由書（
均須按他造當事人之人數附繕本）。
                                  書記官　陳　玫　伶
中　　華　　民　　國　　94　　年　　8 　　月　　3 　　日
                                                      Ｆ
